# 商品是否可明确区分

提问人：auditorzjf 时间：2020-10-26 08:05:09
根据准则，商品或服务本身可明确区分且合同范围内可明确区分下，确认不同的单项履约义务。
假设A公司研发的某项新设备，在达到一定程度后对外出售。B公司订购了 5 台并陆续交付，并签订一份合同。
A公司认为，随着研发的深入，设备的成本将下降。故准备将 5 台设备分别定价，存在以下两种情况：
1 、A公司根据估计分别在合同中对 5 台设备明确了销售金额；
2 、A公司仅对第一台设备定价，后续 4 台约定根据具体研发情况后续定价。
请问陈版，
两种情况下， 5 台设备是否可相互明确区分而确认为五项履约义务呢？（主要不确定是否构成高度依赖或关联）

回答人：chenyiwei
如果该 5 台设备各自可以独立运行，客户可以单独从每一台设备的使用中获益，该 5 台设备之间无明显的整合协同效应的，一般可以认为每台设备的交付构成一项单独的履约义务。对该 5 台设备的定价情况不是识别履约义务阶段需考虑的主要因素。